臺灣桃園地方法院小額民事判決　　　　110年度桃小字第297號
原　　　告　曾麗即旭程工程行

被　　　告　德暉營造工程有限公司

法定代理人　郭麗貞
訴訟代理人　黃啟舜
上列當事人間請求給付承攬報酬事件，本院於民國110 年9 月30
日言詞辯論終結，判決如下：
    主    文
被告應給付原告新臺幣壹拾萬零玖佰捌拾肆元，及自民國一一０
年十月一日起至清償日止，按週年利率百分之五計算之利息。
訴訟費用新臺幣壹仟壹佰壹拾元由被告負擔。
本判決得假執行。
    事實及理由
壹、程序部分：
    按小額訴訟之訴狀送達後，原告不得將原訴變更或追加他訴
    ，但擴張或減縮應受判決事項之聲明者，不在此限，民事訴
    訟法第436 條之23準用第436 條第2 項適用第255 條第1 項
    但書第3 款定有明文。又關於請求給付金錢或其他代替物或
    有價證券之訴訟，其標的金額或價額在新臺幣（下同）10萬
    元以下者，適用本章所定之小額程序。當事人為訴之變更、
    追加或提起反訴，除當事人合意繼續適用小額程序並經法院
    認為適當者外，僅得於第436 條之8 第1 項之範圍內為之，
    同法第436 條之8 第1 項、第436 條之15分別定有明文。又
    應適用通常訴訟程序或簡易訴訟程序事件，而第一審法院行
    小額程序者，第二審法院得廢棄原判決，將該事件發回原法
    院。但第436 條之8 第4 項之事件，當事人已表示無異議或
    知其違背或可得而知其違背，並無異議而為本案辯論者，不
    在此限，同法第436 條之26第1 項亦有明文。從而，本院認
    應適用小額訴訟程序事件，因當事人為訴之變更、追加或提
    起反訴，訴訟標的金額已逾10萬元惟未逾50萬元時，當事人
    除得依同法第436 條之15之規定，合意繼續適用小額程序外
    ，於當事人雖無明示之合意，然無異議而為本案辯論，並經
    法院認為適當，應認責問權已喪失，亦得繼續適用小額程序
    。經查，原告起訴時請求：「被告應給付原告9 萬9,094 元
    。」（見本院卷第5 頁）。嗣於本院審理中擴張聲明為：「
    被告應給付原告10萬0,984 元，及自民國110 年10月1 日起
    至清償日止，按週年利率5 ％計算之利息。」（見本院卷第
    50頁），核屬擴張應受判決事項之聲明，而原告擴張之聲明
    金額雖逾10萬元，然兩造均無異議而為本案言詞辯論（見本
    院卷第50頁），且本院審酌原告所為，係基於兩造間派遣工
    人契約（詳下述），擴張應受判決事項之聲明，法律關係明
    確，且未逾50萬元，續行小額訴訟程序尚屬適當，依前開說
    明，上開追加應予許可，並得繼續適用小額程序。
貳、實體部分：
一、原告主張：被告於109 年11月、12月間與原告約定由原告派
    遣工人至桃園市○○區○○路00號施工，約定一個粗工工資
    1,800 元，半個（天）粗工1,000 元，一個打石工工資2,80
    0 元，半個（天）打石工工資1,400 元，一個技術工工資2,
    600 元，每15日結算及給付工資（下稱系爭派工契約）。原
    告於109 年11月20日派遣19個粗工，加計營業稅工資為3 萬
    5,910 元，同年12月5 日派遣7.5 個粗工，一個粗工遲到扣
    225 元，加計營業稅為1 萬4,044 元，同年月25日派遣13個
    粗工、2.5 個打石工、7 個技術工，加計營業稅工資為5 萬
    1,030 元，上開工資合計10萬0,984 元（下稱系爭工資），
    詎被告迄今仍未給付上開工資，爰依系爭派工契約，提起
    本件訴訟等語，並聲明：如變更後聲明。
二、被告則以：對於系爭工資金額沒有意見，但應扣除被告代墊
    原告派遣工人提撥勞工退休金609 元、派遣工人造成空壓機
    損壞維修費用1 萬1880元、空壓機運費1,800 元、水槍遺失
    損失900 元，總計1 萬5,189 元（下稱系爭代墊及賠償費用
    ）等語，資為抗辯，並聲明：原告之訴駁回。
三、經查，兩造約定由原告派遣工人至上開工地施工，一個粗工
    工資1,800 元，半個（天）粗工1,000 元，一個打石工工資
    2,800 元，半個（天）打石工工資1,400 元，一個技術工工
    資2,600 元，每15日結算及給付派遣工人工資予原告，原告
    依系爭派工契約於109 年11月20日派遣19個粗工，加計營業
    稅工資為3 萬5,910 元，同年12月5 日派遣7.5 個粗工，一
    個粗工遲到扣225 元，加計營業稅為1 萬4,044 元，同年月
    25日派遣13個粗工、2.5 個打石工、7 個技術工，加計營業
    稅工資為5 萬1,030 元，系爭工資合計10萬0,984 元，被告
    迄未給付系爭工資等情，為兩造所不爭執（見本院卷第50頁
    反面、第51頁），並有旭程工程行統一發票及派工單附卷可
    參（見本院卷第6 至10頁），堪信為真實。被告雖抗辯系爭
    工資應扣除系爭代墊及賠償費用1 萬5,189 元云云（見本院
    卷第51頁），然為原告所否認，被告復未舉證以實其說，被
    告上開抗辯自無理由。
四、按給付有確定期限者，債務人自期限屆滿時起，負遲延責任
    。又遲延之債務，以支付金錢為標的者，債權人得請求依法
    定利率計算之遲延利息，而應付利息之債務，其利率未經約
    定，亦無法律可據者，週年利率為5 ％，民法第229 條第1
    項、第233 條第1 項前段及第203 條分別定有明文。經查，
    被告每15日應結算及給付原告派遣工人工資，系爭工資為10
    9 年11月20日、12月5 日、25日派遣工人工資已見前述，足
    認系爭工資至遲於110 年1 月間均已屆期。又系爭工資債務
    係以支付金錢為標的，且未約定利息，被告應自給付期限屆
    滿時起，給付週年利率5 ％遲延利息。因此，原告請求被告
    給付10萬0,984 元自110 年10月1 日起至清償日止，按週年
    利率5 ％計算之利息，既未逾上開原告得請求遲延利息之範
    圍，自有理由。
五、綜上所述，原告依系爭派工契約，請求被告應給付原告10萬
    0,984 元，及自110 年10月1 日起至清償日止，按週年利率
    5 ％計算之利息，為有理由，應予准許。
六、本件係依小額訴訟程序所為之判決，依同法第436 條之20規
    定，應就被告敗訴之部分，依職權宣告假執行。
七、訴訟費用負擔之依據：民事訴訟法第78條，並依同法第436
    條之19第1 項規定，確定訴訟費用額如主文第2 項所示。
中    華    民    國   110    年    10    月    22    日
                  桃園簡易庭  法  官  張明宏
以上為正本係照原本作成。
如不服本判決，應於送達後20日內，向本院提出上訴狀並表明上
訴理由，如於本判決宣示後送達前提起上訴者，應於判決送達後
20日內補提上訴理由書（須附繕本）。
如委任律師提起上訴者，應一併繳納上訴審裁判費。
中    華    民    國   110    年    10    月    25    日
                              書記官  石曉芸
附錄：
一、民事訴訟法第436條之24第2項：
    對於小額程序之第一審裁判上訴或抗告，非以其違背法令為
    理由，不得為之。
二、民事訴訟法第436條之25：
    上訴狀內應記載上訴理由，表明下列各款事項：
    ㈠原判決所違背之法令及其具體內容。
    ㈡依訴訟資料可認為原判決有違背法令之具體事實。
三、民事訴訟法第471條第1項：（依同法第436條之32第2項規定
    於小額事件之上訴程序準用之）
    上訴狀內未表明上訴理由者，上訴人應於提起上訴後20日內
    ，提出理由書於原第二審法院；未提出者，毌庸命其補正，
    由原第二審法院以裁定駁回之。